【裁判字號】    97,訴,303
【裁判日期】    970314
【裁判案由】    損害賠償等
【裁判全文】
臺灣士林地方法院民事裁定               97年度訴字第303號
原      告  中國鋼鐵結構股份有限公司
法定代理人  戊○○
訴訟代理人  甲○○
            庚○○
            乙○○
被      告  進興起重工程有限公司
兼法定代理  丙○○
人
被      告  立昌有限公司
                      號
兼法定代理  辛○○○
被      告  丁○○
            己○○
            丁○○即衡平法律事務所
                      12號5.
上列當事人間請求損害賠償等事件，原告於民國97年2 月26日向
本院所提起之訴訟（包含民國97年3 月10日所提出之補充起訴）
，本院裁定如下：
    主  文
原告之訴及假執行之聲請均駁回。
訴訟費用由原告負擔。
    理  由
一、原告聲明求為判決，其陳述略稱：訴外人交通部台灣區○道
    ○○○路局（以下簡稱高公局）與訴外人嘉連公司（以下簡
    稱嘉連公司）就某工程訂立A 契約。訴外人嘉連公司就A 工
    程中之B 工程與原告訂立B 契約。原告就B 工程中之C 工程
    與被告立昌有限公司（以下簡稱）訂立C 契約，並言明：必
    待嘉連公司或高公局給付原告全部工程款後，原告始有義務
    給付立昌公司尾款。其後，高公局違反契約約定，擅將高工
    局與嘉連公司之A 工程「尚未完成」部分之X 工程與訴外人
    「漢中營造」訂立X 契約，由漢中承攬。被告立昌公司明知
    上情且知悉高公局及立昌公司間彼此無任何關係，高公局亦
    非原告之「業主」，竟與1 名或多名被告共謀偽造或變造「
    中國鋼鐵結構股份有限公司協力廠商工程尾款付款準則」與
    訴外人高公局共謀偽造驗收文件及到庭偽證，且未經嘉連公
    司及原告之同意，假意驗收以欺騙法院而使工程款請求權重
    新起算，並由高公局「完全未介入工程」者至少2 人以上偽
    造文書及到庭偽證，且行使偽造或登載不實文件，以及從事
    其他不法行為。再由立昌公司於「嘉連案」參加高公局之訴
    訟，阻止原告向高公局取得應得之款項。致原告受有共計「
    至少44億8347萬8304元」至「至少58億5861萬68 44 元」之
    損害，被告立昌公司及偽造「中國鋼鐵結構股份有限公司協
    力廠商工程尾款付款準則」之被告顯違反誠信及衡平法則。
    又高雄立昌案，被告丁○○乃極低價位之代理人，其律師費
    及雜費全繫於案件之成敗，造成他患得患失，情緒失控，依
    丁○○在高雄立昌案所具之狀，除行使偽造、變造之「中國
    鋼鐵結構股份有限公司協力廠商工程尾款付款準則」參加高
    公局之訴訟，由高公局偽證及提出不實文件，故意誹謗、登
    載不實之文句及文件外，並未提出多少狀紙，但竟受讓「新
    台幣臺佰貳拾萬元，及自89年2 月11日起至清償日上，按年
    息5%計算之利息。另給付程序費用及執行費新台幣陸萬參仟
    陸佰元」。顯違利益衝突之法令，律師法及律師倫理規範，
    亦屬「暴利」行為，更違誠信及衡平原則，自始無效，原告
    亦為利害關係人爰聲請撤銷其法律行為。再立昌公司已將債
    權在判決確定之一剎那間，違法轉讓給被告進興起重工程有
    限公司（以下簡稱進興公司）及丁○○，則被告立昌對原告
    已無債權，不得對原告為強制執行，受讓該債權之二人，亦
    無執行名義，亦不得對原告為強制執行，爰聲請本院撤銷該
    債權讓與行為並回復原狀。因被告等以侵權行為詐害原告，
    依民法第28、184 、185 、188 條及公司法第8 、9 、23條
    ，並其他相關法令，相關董事及股東應與公司負連帶賠償原
    告之責任，並聲明請求：一、被告等應與原告會算被告之真
    正財產，並於會算前15日提出全部證據，（一）被告進興公
    司、丙○○、立昌公司、辛○○○、丁○○、丁○○即衡平
    法律事務所，和（二）被告丁○○、丁○○即衡平法律事務
    所、及己○○，應分別連帶給付原告新台幣510,000 元及自
    90 年1月11日起至清償日止，按年息5%計算之利息（以上本
    息，下總稱「上揭金額」）（含 (1)、確認被告等對原告主
    張之債權 (法律關係基礎事實)在 「上揭金額」上範圍內不
    存在;(2) 、 確認被告進興公司及被告丁○○對被告立昌公
    司主張之債權、及被告丁○○對被告進興公司主張之債權 (
    法律關係基礎事實)在 「上揭金額」之範圍內不存在; （3
    ）、請法院撤銷被告等有害原告之行為（含請法院撤銷被告
    立昌公司與被告進興公司間，進興公司與被告丁○○間，及
    被告立昌有限公司與被告丁○○間之債權及債權讓與（法律
    關係基礎事實）; 請法院撤銷丁○○之全部有害原告之行為
    不法及脫產行為（含撤銷丁○○將他個人及其律師事務所所
    賺之錢隱匿於衡平法律事務所及己○○之行為，及回復所有
    權於丁○○，而由原告受領或代位受領（含確認衡平法律事
    務所及己○○名下之財產為被告丁○○所有）），並回復原
    狀;(4) 、 請撤銷台灣高雄地方法院96年度執字68355 號正
    股之強制執行程序，並回復原狀;(5) 、 確認被告立昌公司
    於台灣高等法院高雄分院93年度重上更 (一)字 第15號所提
    出之「中國鋼鐵結構股份有限公司協力廠商工程尾款付款準
    則」為「偽」、確認「中國鋼鐵結構股份有限公司協力廠商
    工程尾款付款準則」「非」原告與立昌公司間契約之一部份
     ( 法 律關係基礎事實不存在)、 及確認被告立昌公司與原
    告間所謂之「三、工程尾款之支付，應以該工程業經本公司
     ( 即 原告)正 式驗收確認合格為原則，並依下列時間程序
    :( 二)業主雖未將工程尾款給付公司 (指原告)， 但該工程
    經本公司 (亦指原告)驗 收合格已屆滿一年時」之付款之法
    律關係（法律關係基礎事實)不 存在;(6 )、 確認被告立昌
    公司與被告丁○○間所訂定之委任契約 (請命被告立昌公司
    及丁○○提出)， 及最高法院93年度台上字第549 號之「91
    年9 月3 日之協議書」無效，及法律關係基礎事實不存在、
    確認原告與被告丁○○間之債務債權 (法律關係基礎事實)
    關係不存在;(7) 確 認被告進興公司與被告丁○○間所訂定
    之委任契約 (請命被告進興公司及丁○○提出)無 效，及法
    律關係基礎事實不存在； (8)確認被告立昌拒請原告驗收，
    反請訴外人高公局驗收，系爭工程之付款之法律關係（法律
    關係基礎事實）不存在；確認被告立昌公司在立昌高雄案 (
    即台灣高雄地方法院90年度重訴字第644 號、台灣高等法院
    高雄分院91年重上字第83號、最高法院93年台上字第549 號
    、台灣高等法院高雄分院93年重上更 (一)字 第15號、最高
    法院94年台上字第2392號、台灣高等法院高雄分院95年重上
    更 (二)字 第3 號玄股及最高法院96年台上字第967 號)所
    主張與訴外人葉曙光及訴外人高公局間之法律關係 (法律關
    係基礎事實)不 存在;(9) 確 認被告進興公司對被告丙○○
    之債權在510,000 元及自90年1 月11日起至清償日上，按年
    息5%計算之利息之範圍內存在; 和丙○○應給付進興公司51
    0,000 元及自90年1 月11日起至清償日止，按年息5%計算之
    利息而由原告代位受領;(10) 確認被告立昌公司對被告辛○○○之債權在510,000 及自90年1 月11日起至清償日上，按
    年息5%計算之利息之範圍內存在; 和被告辛○○○應給付被
    告立昌公司510,000 及自90年1 月11日起至清償日止，按年
    息5%計算之利息而由原告代位受領;(11) 確認被告丁○○對
    被告己○○之債權在510,00 0及自90年1 月11日起至清償日
    止，按年息之5%計算之利息之範圍內存在; 及被告己○○應
    給付被告丁○○510,000 元整及自民國90年1 月11日起至清
    償日止，按年息百分之5 計算之利息而由原告代位受領。);
     (12) 確認被告衡平法律事務所為被告丁○○所獨資，丁○○即衡平法律事務所。
二、查本件原告前於97年1月11日已就此項法律關係，對於被告
    提起損害賠償等之訴（97年度訴字第88號），現在本院繫屬
    中，並經本院調閱該卷宗核閱無訛。
三、原告就同一法律關係提起本件之訴，依民事訴訟法253條規
    定，自應認為不合法。
四、依民事訴訟法第249 條第1 項第7 款、第95條、第78條裁定
    如主文。
中    華    民    國    97    年    3     月    14    日
                  民事第二庭  法  官  古振暉
以上正本證明與原本無異。
如對本裁定抗告，應於裁定送達後10日內向本院提出抗告狀。
中    華    民    國    97    年    3     月    20    日
                              書記官  楊錫芬


司法院資訊處製作；財團法人民間司法改革基金會備份。
